【裁判字號】    99,訴,230
【裁判日期】    990420
【裁判案由】    違反毒品危害防制條例
【裁判全文】
臺灣屏東地方法院刑事判決               99年度訴字第230號
公  訴  人  臺灣屏東地方法院檢察署檢察官
被      告  甲○○
上列被告因違反毒品危害防制條例案件，經檢察官提起公訴（99
年度毒偵字第140 號），嗣被告於本院準備程式進行中先就被訴
事實為有罪之陳述，本院告知被告簡式審判之旨，並聽取當事人
之意見後，本院合議庭裁定改由受命法官獨任依簡式審判程式審
理，判決如下：
    主  文
甲○○施用第一級毒品，處有期徒刑捌月；又施用第一級毒品，
處有期徒刑捌月。應執行有期徒刑壹年貳月。
    事  實
一、甲○○前於民國96年間，因施用毒品案件，經臺灣高雄地方
    法院裁定送觀察、勒戒後，認無繼續施用毒品傾向，於96年
    3 月30日執行完畢釋放；復於前開觀察、勒戒執行完畢後5
    年內之97年間，再犯施用毒品案件，經法院分別判處有期徒
    刑6 月、2 月，並定應執行刑為有期徒刑7 月確定，甫於98
    年7 月21日縮短刑期假釋出監付保護管束，尚未執行完畢（
    未構成累犯）。詎其仍不知悔改，復分別基於施用第一級毒
    品之犯意，(一)於98年12月12日凌晨0 時許在屏東縣高樹鄉○
    ○村○○路20號住處，以將海洛因加入香菸內吸食之方式，
    施用第一級毒品海洛因1 次。(二)於98年12月20日晚間9 時許
    ，在其上開住處，以同一方式施用第一級毒品海洛因1 次。
    嗣先後分別於同年月15日下午2 時19分許、同年月22日下午
    2 時18分許，為臺灣屏東地方法院檢察署觀護人通知採尿，
    送驗結果均呈海洛因代謝後之嗎啡陽性反應，始查悉上情。
二、案經臺灣屏東地方法院檢察署觀護人簽請同署檢察官偵查起
    訴。
    理  由
一、本件被告甲○○所犯係死刑、無期徒刑或最輕本刑為3 年以
    上有期徒刑以外之罪，亦非屬臺灣高等法院管轄第一審之案
    件，其於準備程序中就被訴事實為有罪陳述，經本院告知簡
    式審判程序之旨，並聽取當事人意見後，本院合議庭依刑事
    訴訟法第273 條之1 第1 項為裁定，由受命法官獨任進行簡
    式審判程序。又簡式審判程序之證據調查，依刑事訴訟法第
    273 條之2 規定，不受同法第159 條第1 項審判外陳述排除
    之限制；再被告對於卷內各項證據亦不爭執證據能力，復無
    事證顯示有何違法取得或類此瑕疵之情，故卷內所列各項證
    據，自均有證據能力，合先敘明。
二、上揭犯罪事實，業據被告甲○○於本院審理中坦承不諱，其
    尿液先後2 次經送驗結果均呈嗎啡陽性反應等情，亦有臺灣
    屏東地方法院檢察署施用毒品犯受保護管束人尿液檢體監管
    紀錄表、臺灣檢驗科技股份有限公司濫用藥物尿液檢驗報告
    各2 份在卷可稽，上述鑑驗結果，係檢驗機關本於專業知識
    及以精密儀器或科學檢驗方法所得之結論，自可憑信。是認
    被告就上開施用毒品之任意性自白與事實相符，堪採信為證
    據。從而本件罪證明確，被告犯行洵足認定，應依法論科。
三、按海洛因屬毒品危害防制條例第2 條第2 項第1 款規定之第
    一級毒品，不得持有及施用，核被告上開2 次所為，均係犯
    毒品危害防制條例第10條第1 項之施用第一級毒品罪。被告
    2 次施用前後之持有第一級毒品之低度行為，分別為其該次
    施用第一級毒品之高度行為所吸收，均不另論罪，又被告於
    如事實欄所述之不同時間所犯前開2 罪間，犯意各別，施用
    行為且互殊，應予分論併罰。爰審酌被告前已因施用毒品犯
    行經觀察勒戒及刑之執行，竟仍故態復萌，復行施用毒品不
    輟，無視於毒品對於自身健康之戕害及國家對於杜絕毒品犯
    罪之禁令，惟衡酌施用毒品係屬自戕行為，犯罪手段尚屬平
    和，亦未因此而危害他人，所生損害尚非鉅大，且被告於犯
    後於本院審理時坦承犯行，尚見悔意之犯罪後態度，另施用
    毒品者均有相當程度之成癮性及心理依賴，其犯罪心態與一
    般刑事犯罪之本質並不相同，應側重適當之醫學治療及心理
    矯治為宜等一切情狀，爰分別量處如主文所示之刑，並定其
    應執行之刑，以資懲儆。
據上論斷，應依刑事訴訟法第273 條之1 第1 項、第299 條第1
項前段，毒品危害防制條例第10條第1 項，刑法第11條、第51
條第5 款，判決如主文。
本案經檢察官曾士哲到庭執行職務
中    華    民    國    99    年    4     月    20    日
                  刑事第四庭    法  官  李謀榮
以上正本證明與原本無異。
如不服本判決應於收受判決後10日內向本院提出上訴書狀，並
應敘述具體理由；其未敘述上訴理由者，應於上訴期間屆滿後
20日內向本院補提理由書（均須按他造當事人之人數附繕本）
「切勿逕送上級法院」。
中    華    民    國    99    年    4     月    20    日
                                書記官  蔡進吉
附錄本案所犯法條全文
毒品危害防制條例第10條
施用第一級毒品者，處6月以上5年以下有期徒刑。
施用第二級毒品者，處3年以下有期徒刑。

司法院資訊處製作；財團法人民間司法改革基金會備份。
